臺灣臺中地方法院刑事判決
111年度簡上字第17號
上  訴  人  
即  被  告  楊閎豈


上列上訴人即被告因過失傷害案件，不服中華民國110 年11月29
日本院110 年度簡字第1155號第一審簡易判決（起訴案號：臺灣
臺中地方檢察署110 年度偵字第22352號），提起上訴，本院管
轄之第二審合議庭判決如下：
    主    文
上訴駁回。
    犯罪事實及理由
一、本案經本院合議庭審理結果，除加列「被告丙○○於本院準備
    程序、審理時之自白、臺中市勞動檢查處公務電話紀錄表2
    份、告訴人乙○○之傷勢照片3張」為證據外，認第一審簡易
    判決認事用法及量刑均無不當，應予維持，並引用第一審簡
    易判決書記載之犯罪事實及理由（如附件）。
二、被告上訴意旨略以：被告自偵查程序起皆十分配合檢警調查
    ，且已坦承犯行，並願意面對過錯，接受法律之刑責處分，
    亦積極想與告訴人達成調解，足認確具有悔過之意，經此事
    件後被告已記取教訓，犯後態度良好，再者，告訴人於當日
    吊掛時亦有疏失，並非全然皆係被告之過失所致。另被告未
    有任何犯罪紀錄，實非怙惡不悛之人，原審尚未審酌上開情
    事，未依刑法第57條及第59條減刑，判處有期徒刑2月，量
    刑過重，請從輕量刑，並給予緩刑云云。
三、按刑之量定，屬為裁判之法院得依職權裁量之事項，如其量
    刑已以行為人之責任為基礎，並斟酌刑法第57條各款所列情
    狀，在法定刑度內，酌量科刑，無顯然失當或違反公平、比
    例及罪刑相當原則，亦無偏執一端，致明顯失出失入情形，
    自不得指為違法（最高法院109 年度台上字第5777號判決意
    旨參照）。在同一犯罪事實與情節，如別無其他加重或減輕
    原因，下級審量定之刑，亦無過重或失輕之不當情形，則上
    級審對下級審法院之職權行使，原則上應予尊重（最高法院
    102 年度台上字第2615號判決意旨參照）。是法官於個案審
    判時，依個案情節加以審酌量刑，倘無裁量濫用情事，要難
    謂其有不當之處。經查：第一審簡易判決依據具體個案認定
    事實，以被告所為係犯刑法第284 條前段之過失傷害罪，事
    證明確，並審酌被告未遵守職業安全衛生設施規則及其他應
    注意事項而發生事故，致告訴人乙○○受有前揭傷害，所為誠
    屬不該，且迄今未能與告訴人達成和解並賠償其損害。惟考
    量其犯後終能坦承犯行，態度尚可，兼衡告訴人所受傷勢程
    度，被告過失情節及告訴人亦有過失等情，並參酌被告自述
    學歷為專科畢業之智識程度、擔任貨車司機、每月收入新臺
    幣（下同）4萬5,000元、經濟狀況勉持、須扶養父母及2名
    未成年小孩之生活情況等一切情狀，量處有期徒刑2月，並
    諭知以1,000 元折算1 日之易科罰金折算標準，顯已就被告
    犯罪情節、犯後態度、過失程度、生活狀況、智識程度、家
    庭經濟狀況、尚未與告訴人和解及告訴人所受傷勢等各種情
    狀，本於被告之責任為基礎，具體斟酌刑法第57條所列情形
    量刑，並未偏執一端，尚無過重或失輕而明顯違背正義之情
    形，依上開說明，不得遽指為違法。是本院核其認事用法，
    均無不合，量刑亦屬允當，應予維持。被告執上開上訴意旨
    ，請求撤銷原判決，改判處更輕刑度，自非可取。另本件被
    告之犯罪情狀並無存有何特殊之原因與環境，在客觀上亦未
    足以引起一般同情而有何足堪憫恕之處，更無情輕法重之情
    ，應無刑法第59條規定之適用，被告請求依刑法第59條減刑
    ，亦非有據。被告上訴意旨就原審已審酌之量刑事項再予爭
    執指摘原判決量刑過重，為無理由，應予駁回。
四、至被告請求給予宣告緩刑部分，惟緩刑之宣告，除應具備刑
    法第74條所定條件外，並須有可認為以暫不執行刑罰為適當
    之情形，始得為之。法院對於具備緩刑要件之刑事被告，是
    否以暫不執行刑罰為適當，應由法院就被告之性格、犯罪狀
    況、有無再犯之虞及能否由於刑罰之宣告而策其自新等一切
    情形，予以審酌裁量（最高法院109 年度台上字第4267號判
    決意旨參照）。是以，法院對犯罪行為人宣告緩刑時，應考
    量犯罪行為人與被害人關係修復情形、該犯罪行為對於法益
    之侵害程度，倘犯罪行為人未能補償被害者所受損害，復無
    暫不執行刑罰為適當之情形，即不宜宣告緩刑，否則，不僅
    對犯罪行為人不足生警惕之效，更無法反映犯罪行為人犯行
    侵害法益之嚴重性，亦難以達到刑法應報、預防、教化之目
    的。查本件被告受2年以下有期徒刑之宣告，且前未曾因故
    意犯罪受有期徒刑以上刑之宣告，雖合於緩刑之要件，本院
    審酌被告於犯後雖坦承犯行，然迄今尚未與告訴人達成和解
    或賠償告訴人損失，亦未獲得告訴人之諒解，難認有積極彌
    補告訴人所受損害之作為等情，認本件原審所量處之刑已甚
    妥適，並無以暫不執行為適當之情形，自不宜宣告緩刑，被
    告上訴請求給予緩刑云云，為無理由，應予駁回。
據上論斷，應依刑事訴訟法第455 條之1 第1 項、第3 項、第37
3條、第368 條，判決如主文。
本案經檢察官鄭佩琪提起公訴，檢察官甲○○到庭執行職務。 　
　　
中　　華　　民　　國　　111 　年　　4 　　月　　27　　日
                  刑事第十六庭   審判長法  官  江彥儀
　　　　　　　　　　　　　　　　　　　 法  官  呂超群
　　　　　　　　　　　　　　　　　　　 法  官  吳金玫
以上正本證明與原本無異。
不得上訴
　　　　　　　　　　　　　　　　                               書記官  劉桉珍
中　　華　　民　　國　　111 　年　　4 　　月　　27　　日
附錄論罪科刑法條：
中華民國刑法第284條
因過失傷害人者，處1年以下有期徒刑、拘役或10萬元以下罰金
；致重傷者，處3年以下有期徒刑、拘役或30萬元以下罰金。